# 销售收入确认问题

提问人：lvqiongli3 时间：2019-04-28 11:41:15
公司在签订正式的销售合同前已向客户发了几台设备，设备也已经客户安装调试验收合格，但是销售合同因对方审批流程问题，在验收合格后 2 个月才签署正式的销售合同，关键问题是，设备在 18 年已经验收合格了，销售合同在 2019 年 1 月份才签下来，请教老师，销售收入应该在 18 年确认还是 19 年确认？

回答人：chenyiwei
这个问题首先是取决于： 2018 年 12 月 31 日，是否存在一项具有法律效力的销售合同。因为理论上合同并不一定必须采取书面形式。对此问题建议咨询律师意见。
如果是，则在该合同约定的实质性义务均已履行完毕，取得收款权利的情况下，可以确认收入。
反之，则必须等到有效的合同成立后才能确认收入，此前只能作为发出商品核算及列报。